臺灣高等法院刑事裁定
110年度毒抗字第947號
抗  告  人
即  被  告  劉育瑞


上列抗告人因毒品危害防制條例案件，不服臺灣桃園地方法院中
華民國110年3月16日裁定（110年度毒聲字第292號），提起抗告
，本院裁定如下：
    主  文
抗告駁回。                                              
    理  由
一、原裁定意旨如附件。
二、抗告意旨略以：民國109年8月17日下午4時許，桃園市政府
    警察局桃園分局同安派出所2名員警穿便服、未持搜索票，
    強行進入抗告人即被告甲○○（下稱被告）居住地搜查，全程
    未錄影，也未出示證件，無視法律，讓被告心生恐懼，為此
    ，對原裁定提出抗告等語。
三、按毒品危害防制條例於109年1月15日修正公布、同年7月15
    日施行。該條例第20條第1項規定：犯毒品危害防制條例第1
    0條之罪者，檢察官應聲請法院裁定，或少年法院（地方法
    院少年法庭）應先裁定，令被告或少年入勒戒處所觀察、勒
    戒，其期間不得逾2月。又同條例第20條第3項規定中所謂「
    3年後再犯」，只要本次再犯（不論修正施行前、後）距最
    近1次觀察、勒戒或強制戒治執行完畢釋放，已逾3年者，即
    該當之，不因其間有無犯第10條之罪經起訴、判刑或執行而
    受影響（最高法院109年度台上大字第3826號裁定意旨參照
    ）。經查，被告於109年8月17日晚間6時許為警採尿前回溯1
    20小時內之某時，在臺灣地區某不詳地點施用第二級毒品甲
    基安非他命乙情，有桃園市政府警察局桃園分局真實姓名與
    尿液毒品編號對照表、檢體監管紀錄表及台灣檢驗科技股份
    有限公司濫用藥物檢驗報告各1紙在卷，並有被告所持有已
    使用過之玻璃球吸食器1個扣案可憑。參酌行政院衛生署管
    制藥品管理局95年7月11日管檢字第0950007425號函之說明
    ，依據Clarke's IsolationandIdentification of Drugs第
    2版記述，口服甲基安非他命後快速吸收，約有施用劑量之7
    0%在24小時內經尿液排出，一般於尿液中可檢出之最大時限
    ，甲基安非他命1-5天，則被告於上揭時地所採驗之尿液檢
    驗結果呈甲基安非他命陽性反應，於回溯120小時內（不含
    當日遭警查獲到採尿此段期間）至少有施用過1次甲基安非
    他命一事應可認定。又被告前於97年間，因施用毒品案件，
    經臺灣桃園地方法院裁定令入勒戒處所執行觀察、勒戒後，
    因認有繼續施用毒品之傾向，經同法院裁定令入戒治處所強
    制戒治，並經本院裁定駁回其抗告，於98年10月13日停止戒
    治釋放出所，其後雖有因施用毒品案遭判刑，但未再受任何
    觀察、勒戒或強制戒治之執行等情，有本院被告前案紀錄表
    在卷可按。被告於前一次強制戒治執行完畢釋放3年後再犯
    本件施用第二級毒品罪，原審因而准許檢察官之聲請，依毒
    品危害防制條例第20條第1項及觀察勒戒處分執行條例第3條
    第1項規定，裁定被告應送勒戒處所觀察、勒戒，並無違誤
    。
四、抗告意旨雖辯以當日警察未持搜索票，卻強行進入被告居所
    違法搜查云云，但查，本件於109年8月17日下午4時30分左
    右經被告同意警方執行搜索後，為警在被告住所（桃園市○○
    區鎮○街0號）扣得被告持有已使用過之玻璃球吸食器（經以
    簡易毒品檢驗試劑初步檢驗結果呈安非他命反應）及注射針
    筒，因而將被告帶返派出所偵辦，復由被告於同日下午6時
    許親自排放尿液並捺印後，當場封緘送驗，呈甲基安非他命
    陽性反應，有被告出具之自願受搜索同意書、桃園市政府警
    察局桃園分局搜索扣押筆錄及扣押物品目錄表、執行現場照
    片、扣案物暨檢驗試劑初步檢驗照片及前述檢體監管紀錄表
    與濫用藥物檢驗報告在卷可稽。嗣全案於同日晚間10時26分
    移送臺灣桃園地方檢察署檢察官訊問，檢察官問及本案有無
    經同意搜索時，被告亦稱：「有。當時我在家中，警察來敲
    門，問我有沒有在施用毒品，我說沒有，警察叫我通通拿出
    來，後來就到我家裡房間看，警察看我家之前有得到我同意
    ，後來我就自己從棉被拿出吸食器跟注射針筒給警察」等語
    ，核與前揭搜索扣押筆錄記載相符，被告事後改稱警方強行
    進入云云，自難憑採。被告同意搜索後，經警查扣使用過之
    吸食器而逮捕被告並採集尿液送檢驗，程序上並無不法，而
    刑事訴訟法第131條之1規定同意搜索得不使用搜索票，從而
    抗告意旨質疑警察未持搜索票而違法云云，亦無可採。綜上
    ，原裁定經核並無違誤。抗告意旨徒憑前詞，指摘原裁定不
    當，為無理由，應予駁回。
據上論斷，應依刑事訴訟法第412條，裁定如主文。
中　　華　　民　　國　　110 　年　　6 　　月　　30　　日
                  刑事第六庭  審判長法　官  劉方慈
                                    法　官  曹馨方
                                    法　官  許曉微
以上正本證明與原本無異。
不得再抗告。
                                    書記官  徐仁豐
中　　華　　民　　國　　110 　年　　6 　　月　　30　　日